



Rodolphe GACOUGNOLLE

Développeur Junior

Fort de diverses expériences en Ingénierie, en entrepreneuriat et dans la finance, je souhaitais évoluer vers le développement informatique car j'aime la créativité, la logique et la rigueur. J'ai hâte de me plonger concrètement dans ce nouveau métier et de pouvoir mettre en pratique mes compétences!

DATE DE NAISSANCE 12/11/1987

ADRESSE

6 Chemin de la Puya 74000 ANNECY

TELEPHONE

06.31.55.31.83

E-MAIL

rodgac@hotmail.com

AUTRES INFORMATIONS

Marié, Permis B

LANGUES

Anglais Opérationnel (Toeic et Toefl) Allemand : Notions

in

Pour plus d'informations, je vous invite à consulter mon profil LinkedIn

FORMATION

CAMPUS NUMERIQUE

FORMATION DEVELOPPEUR Novembre 2020 - Mai 2022

HTML, CSS, Java, JavaScript, PHP, PHP laravel, Figma, Git, GitHub

ECOLE D'INGENIEUR POLYTECH ORLEANS

ELEVE INGENIEUR

Septembre 2007 - Novembre 2010

1ere année en Mécanique et Energétique. Spécialisation en 2ème année en véhicule et systèmes energétiques puis en 3ème année, choix de cursus plus axé sur la mécanique des fluides et l'aerodynamique. Semestre d'étude au Pays de Galles

MATHS SUP / MATHS SPE BAC S

MPSI / PSI

Septembre 2005 - Juin 2007

Après mon baccalauréat scientifique, j'ai opté pour les classes préparatoires pour entrer en école d'ingénieur.

LANGAGES

HTML / CSS

PHP LARAVEL

IAVA SCRIPT

IAVA

Autres : Git/Github, SQL, Figma,

Photoshop

EXPERIENCE

M&F CONSEIL

CONSEILLER FINANCIER Avril 2019 - Septembre 2020

Conseil, suivi, developpement et gestion d'un portefeuille client. Optimisation financière : Impôts, Assurance maladie et retraite

FAST-FOOT FONDATEUR - DG.

Marra 2015 Averil 2017

Développement de ma société d'évenementiel : Prospection, vente, graphisme, comptabilité, marketing, management, organisation, animation des événements autour du "but électronique" www.fast-foot.fr

PSA / RENAULT / AREVA

INGENIEUR MECANIQUE

5 ans d'expérience en cumulé

Automobile: Réduction de l'acoustique des véhicules, maintien des températures moteurs, calculs aerodynamiques. Energie: Calcul et vérification des débits d'injection de sécurité en cas d'accident sur les anciennes centrales nucléaires

QUALITES

Organisé
Bon relationnel
Rigoureux / Logique
Adaptable
Créatif
Déterminé



EXPERIENCE

M&F CONSEIL

FAST-FOOT

CONSEILLER FINANCIER Avril 2019 - Septembre 2020



Rodolphe **GACOUGNOLLE**

Développeur Junior

Fort de diverses expériences en Ingénierie, en entrepreneuriat et dans la finance, je souhaitais évoluer vers le développement informatique car j'aime la créativité, la logique et la rigueur. l'ai hâte de me plonger concrètement dans ce nouveau métier et de pouvoir mettre en pratique mes compétences!

DATE DE NAISSANCE 12/11/1987

ADRESSE

6 Chemin de la Puya **74000 ANNECY**

TELEPHONE

06.31.55.31.83

E-MAIL

rodgac@hotmail.com

AUTRES INFORMATIONS

Marié, Permis B

LANGUES

Anglais Opérationnel (Toeic et Toefl) Allemand : Notions



Pour plus d'informations, je vous invite à consulter mon profil Linkedln

FORMATION

CAMPUS NUMERIQUE ANNECY

FORMATION DEVELOPPEUR Novembre 2020 - Mai 2022

ECOLE D'INGENIEUR POLYTECH ORLEANS

ELEVE INGENIEUR

Septembre 2007 - Novembre 2010

lere année en Mécanique et Energétique. Spécialisation en 2ème année en véhicule et systèmes energétiques puis en 3ème année, choix de cursus plus axé sur la mécanique des fluides et l'aerodynamique. Semestre d'étude au Pays de Galles

MATHS SUP / MATHS SPE BAC S

MPSI / PSI Septembre 2005 - Juin 2007

LANGAGES

HTML / CSS PHP = PHP LARAVEL JAVA SCRIPT

Autres : Git/Github, SQL, Figma, **Photoshop**

FONDATEUR - DG. Mars 2015 - Avril 2017

Développement de ma société d'évenementiel : Prospection, vente, graphisme, comptabilité, marketing, management, organisation, animation des événements autour du "but électronique" www.fast-foot.fr

PSA / RENAULT / AREVA INGENIEUR MECANIQUE

5 ans d'expérience en cumulé

Automobile: Réduction de l'acoustique des véhicules, maintien des températures Energie : Calcul et vérification des débits d'injection de sécurité en cas d'accident

QUALITES

Organisé Bon relationnel Rigoureux / Logique Adaptable Déterminé